【裁判字號】    97,軍上,3
【裁判日期】    970229
【裁判案由】    肇事逃逸
【裁判全文】
臺灣高等法院高雄分院刑事判決           97年度軍上字第3號
上  訴  人  國防部高等軍事法院高雄分院檢察署檢察官
上  訴  人
即  被  告  丙○○
被      告  乙○○
上列上訴人因被告肇事逃逸案件，不服國防部高等軍事法院高雄
分院96年度上訴字第76號中華民國96年11月28日第二審判決（初
審案號：國防部南部地方軍事法院96年度訴字第191 號，起訴案
號：國防部南部地方軍事法院檢察署96年度偵字第154 號），提
起上訴，本院判決如下：
     主  文
上訴駁回。
     理  由
一、按軍事審判法第181 條第5 項規定，當事人不服高等軍事法
    院宣告有期徒刑之上訴判決者，得以判決違背法令為理由，
    向高等法院提起上訴。是當事人向高等法院提起上訴，應以
    高等軍事法院宣告有期徒刑之上訴判決，違背法令為理由，
    此乃法律所定之要件，如果上訴狀並未依據卷內訴訟資料，
    具體指摘原判決如何違背法令，而與上開要件不合，其上訴
    即違背法律上之程式，應予駁回。
二、檢察官上訴意旨略以：被告丙○○、乙○○於審理中假藉與
    被害人丁○○等達成和解，請求法院從輕量刑，但被告於判
    決後即拒不付款，足見被告並無悔意，原審判決分別量處被
    告丙○○、乙○○有期徒刑8 月、6 月，各減為有期徒刑4
    月、3 月，如易科罰金，均以銀元100 元即新台幣300 元折
    算1 日，顯屬罪刑不相當，有違比例原則。上訴人即被告（
    下稱被告）丙○○上訴意旨略以：請求給予緩刑，以便繼續
    服役而可以賠償被害人等語。
三、經查，原審判決依憑證人即被害人丁○○證述其搭乘被害人
    甲○○機車遭被告2 人分別駕駛之機車、自用小客車擦撞，
    致其與甲○○當場受傷，被告2 人肇事後逃逸等語甚明，而
    被害人丁○○受有右遠端股骨粉碎性開放性骨折、右膝蓋粉
    碎性開放性骨折併韌帶斷裂、右足壓碎傷等傷害，被害人甲○○因本件車禍不治死亡，亦經台灣高雄地方法院檢察署檢
    察官督同法醫師相驗，並有相驗筆錄、相驗屍體證明書、驗
    斷書、長庚紀念醫院林口分院診斷證明書、財團法人義大醫
    院診斷證明書在卷可稽，復經被告2 人坦承上開事實，另證
    人尹華凡、閻釆柏、閻釆陸亦證述被告2 人肇事後先行離開
    現場，並未委託其等警或救護被害人明確，認定被告2 人有
    其事實欄所載之犯行，已理由內詳述其調查證之結果及取捨
    證據之由。從形式上觀察，原判決並無違背法令之情形。又
    量刑輕重係屬事實審法院得依職權自由裁量之事項，茍已斟
    酌刑法第57條所列情狀而未逾法定刑度，即不得遽指為違法
    。原判決已敘明其對被告乙○○如何依刑法第57條之規定斟
    酌被告乙○○犯罪之一切情狀，於法定刑內量處被告乙○○
    有期徒刑6 月，減為有期徒刑3 月，並諭知易科罰金折算標
    準之理由，尚無逾越法律規定範圍或濫用權限情事。檢察官
    上訴意旨就原審得依職權自由裁量之事項指摘為違法，顯與
    法律規定得為第三審上訴理由之違法情形，不相適合。再緩
    刑之宣告，除應具備法定條件外，並須有可認為以暫不執行
    刑罰為適當之情形，始得為之，屬於法院裁判時得依職權自
    由裁量之事項，不得以原判決未宣告緩刑指為違背法令。上
    訴意旨，指摘原判決未宣告緩刑，亦非適法。綜上所述，
    本件上訴均違背法律之程式，應予駁回。
據上論斷，應依軍事審判法第206 條第1 項但書、刑事訴訟法第
395 條前段，判決如主文。
中    華    民    國    97    年    2     月    29    日
                  刑事第八庭    審判長法  官   李炫德
                                      法  官   李政庭
                                      法  官   郭玫利
以上正本證明與原本無異。
不得上訴。
中    華    民    國    97    年    2     月    29    日
                                      書記官   楊茱宜


司法院資訊處製作；財團法人民間司法改革基金會備份。
